# 请教陈版主，售后回租形成的递延收益，后续处理

提问人：luoxue3344 时间：2017-07-18 11:01:44
请教陈版主，售后回租形成的递延收益，后续处理：
公司 2015 年利用售后租回融资，将账面价值 5000 万的资产以 6000 万价格销售，并 5 年租回。形成 1000 万递延收益，并在资产尚可使用期内摊销， 3 年后，企业提前偿还，递延收益尚有余额 580 万，分歧： 1 、继续放在递延收益，在固定资产尚可使用期摊销， 2 ：认为原递延收益系未实现售后回租损益，售后回租业务已经完结，不应该还存在由此产生的递延收益，应将递延收益转入固定资产原值。请教陈版主应该如何处理？

回答人：chenyiwei
在租赁结束时（包括提前结束时），应采用你说的第二种方法处理。

提问人：hhb2686 时间：2017-11-09 21:03:35
请教陈版主，冲减固定资产原值这种处理有相关依据吗

回答人：chenyiwei
售后回租构成融资租赁本质上就是以资产抵押借款。租赁期结束后重新取得资产的法定所有权时，应在资产的核算方面完全消除该租赁交易的影响。